ACORDAO-COMPLETO-2348710

ACÓRDÃO DE RELAÇÃO

ACÓRDÃO DE RELAÇÃO 2077/2019 ATA 8/2019 - SEGUNDA CÂMARA

Acórdão 2077/2019-TCU-Segunda Câmara
VISTOS, relacionados e discutidos estes autos de concessões de Pensões Civis em favor de beneficiários de ex-servidores do Ministério dos Transportes, Portos e Aviação Civil, cujos atos foram encaminhados a este Tribunal, por intermédio do sistema Sisac, para apreciação, conforme a sistemática definida nos arts. 2º, caput e inciso III, e 4º, caput, da Instrução Normativa - TCU 78/2018.
Considerando que no cruzamento dos sistemas Sisac e Siape notou-se o falecimento dos interessados, cujos efeitos financeiros tenham cessado antes de sua apreciação.
Considerando o parecer do Ministério Público junto a este Tribunal;
ACORDAM os Ministros do Tribunal de Contas da União, diante das razões expostas pelo Relator, e com fulcro no artigo 71, inciso III, da Constituição Federal de 1.988; c/c nos arts. 1º, inciso V, e 39, inciso II, ambos da Lei 8.443, de 16 de julho de 1992, c/c os  1º,  inciso VIII; 17, inciso III; 143, inciso II e 259, inciso II, do Regimento Interno/TCU, em:
Considerar prejudicada a apreciação de mérito dos atos a seguir discriminados, por perda de objeto, tendo em vista o falecimento dos beneficiários, conforme dispõe o art. 7º da Resolução TCU nº 206/2007, alterada pela Resolução 237/2010.
1. Processo TC-Processo 003.964/2019-1 (PENSÃO CIVIL) 
	1.1. Interessados: Adelaide Targa Américo (XXX.219.728-XX) ; Alvidia Souza de Oliveira (XXX.685.329-XX) ; Carla Cristina Esteves Martins (XXX.890.141-XX) ; Elza Pinto de Andrade (XXX.853.877-XX) ; Emilia Almeida da Silva (XXX.598.095-XX) ; Emilia Nascimento Santos (XXX.949.745-XX) ; Halita Joaquina Pires Martinho (XXX.299.439-XX) ; Josefa Maria Silva de Paiva (XXX.841.324-XX) ; Luzia Alves dos Santos (XXX.412.525-XX) ; Maria Francisca Sinfronio (XXX.654.306-XX) ; Maria da Gloria Blasio de Mello (XXX.568.657-XX) ; Maria de Lourdes Santos Castelhano (XXX.939.895-XX) ; Naltiva Caciano Pereira (XXX.831.914-XX) ; Perpétua Laune dos Santos (XXX.702.032-XX) ; Rita de Souza Lima (XXX.674.465-XX) ; Sandra Fernandes (XXX.972.759-XX) ; Thereza Barbosa Alves (XXX.881.923-XX) ; Thereza Gross Krepker (XXX.414.947-XX) ; Wanda Leite Paixao (XXX.528.097-XX) ; Yolanda Nogueira dos Santos (XXX.319.797-XX) ; Zulmira Alves dos Santos (XXX.588.435-XX) 
	1.2. Órgão/Entidade: Ministério dos Transportes, Portos e Aviação Civil
	1.3. Relator: Ministro Raimundo Carreiro
	1.4. Representante do Ministério Público: Procurador Marinus Eduardo De Vries Marsico
	1.5. Unidade Técnica: Secretaria de Fiscalização de Pessoal (SEFIP) .
	1.6. Representação legal: não há.
	1.7. Determinações/Recomendações/Orientações: não há.

Segunda Câmara

Adelaide Targa Américo (XXX.219.728-XX); Alvidia Souza de Oliveira (XXX.685.329-XX); Carla Cristina Esteves Martins (XXX.890.141-XX); Elza Pinto de Andrade (XXX.853.877-XX); Emilia Almeida da Silva (XXX.598.095-XX); Emilia Nascimento Santos (XXX.949.745-XX); Halita Joaquina Pires Martinho (XXX.299.439-XX); Josefa Maria Silva de Paiva (XXX.841.324-XX); Luzia Alves dos Santos (XXX.412.525-XX); Maria Francisca Sinfronio (XXX.654.306-XX); Maria da Gloria Blasio de Mello (XXX.568.657-XX); Maria de Lourdes Santos Castelhano (XXX.939.895-XX); Naltiva Caciano Pereira (XXX.831.914-XX); Perpétua Laune dos Santos (XXX.702.032-XX); Rita de Souza Lima (XXX.674.465-XX); Sandra Fernandes (XXX.972.759-XX); Thereza Barbosa Alves (XXX.881.923-XX); Thereza Gross Krepker (XXX.414.947-XX); Wanda Leite Paixao (XXX.528.097-XX); Yolanda Nogueira dos Santos (XXX.319.797-XX); Zulmira Alves dos Santos (XXX.588.435-XX)

RAIMUNDO CARREIRO

não há.

PENSÃO CIVIL (PCIV)

Secretaria de Fiscalização de Pessoal (SEFIP).